【裁判字號】    89,親,49
【裁判日期】    891128
【裁判案由】    否認子女
【裁判全文】
臺灣臺北地方法院民事判決  八十九年度親字第四九號
    原      告  乙○○
    被      告  甲○○
    兼      右
    法定代理人  丙○○  住同右.
右當事人間否認子女事件，本院判決如左：
    主      文
確認被告甲○○ (女，八十四年六月二十日生，身分證：Ｚ000000000) 非
原告之女。
訴訟費用由被告負擔。
    事      實
甲、原告方面：
一、聲明：如主文所示。
二、陳述：緣原告與被告丙○○於七十三年九月一日結婚，婚後初期，兩情相悅，尚
    稱圓滿，七十四年間長男出生後，雙方每因家庭細故時起勃谿，意見不合，性情
    難融，遂於八十二年元月一日起，協議分居，從此雙方分道揚鑣未曾共同生活，
    有附卷協議書為證，至八十四年五月五日補辦離婚登記，雙方間互無訊息，迨至
    八十八年八月間，經友人告知被告丙○○早於八十四年六月二十日在台北市梓成
    婦產科診所產下一女嬰，取名甲○○，依民法第一Ｏ六二條規定，應推定甲○○
    為原告之子女，惟實際上原告與丙○○於八十二年一月一日協議分居後，即未曾
    有性行為，故被告甲○○實非自原告受胎，絕非原告之子女，兩造亦共識甲○○
    並非原告之子女，爰依民法第一Ｏ六三條第二項及民事訴訟法第五八九條之規定
    ，於知悉子女出生之日起一年內，提起否認子女之訴，請求判如訴之聲明。
三、證據：提出出生證明書、戶籍謄本、分居協議書等各一件為證，並聲請
乙、被告方面：
一、聲明：同意原告之請求。
二、陳述：被告甲○○確非原告之女。
三、證據：未提出
丙、本院依職權囑託馬偕記念醫院鑑定甲○○是否為原告乙○○與被告丙○○所生被
    告之血緣關係。
     理      由
一、本件原告主張其與被告丙○○本係夫妻，嗣後八十二年一月一日起分居八十四年
    五月五日辦理離婚登記，丙○○於八十四年六月二十日日生有一女即被告甲○○
    之其受胎期間在原告與丙○○分居期間應非原告之女。被告丙○○承認甲○○不
    是原告之女。經查甲○○出生時，原告已與丙○○離婚，八十六年五月十七日甲○○在丙○○戶籍內申報戶籍時，原姓名為陳文萱，可證丙○○自始不認甲○○
    為乙○○之女。本院囑託馬偕記念醫院鑑定原告與甲○○間血緣關係，該醫院測
    試兩造之一種血型抗原，三種組織抗原和十三種ＤＮＡ標記，其中七項ＤＮＡ標
    記不合，因而否定乙○○是甲○○父親的可能，排除乙○○是甲○○的父親，有
    該醫院檢送之親子鑑定報告可稽。原告之主張堪信為真實。原告訴請確認甲○○
    非原告之女，核屬有據，應予准許。
二、據上論結，本件原告之訴為有理由，並依民事訴訟法第八十五條第一項前段、第
    七十八條，判決如主文。
中      華      民      國    八十九    年      十一    月    二十八    日
                                        家事法庭法      官  吳昆榮
右正本證明與原本無異
如不服本判決，應於判決送達後二十日之不變期間內，向本院提出上訴狀。
中      華      民      國    八十九    年     十一     月    二十八    日
                                                書  記  官  曾秋月


司法院資訊處製作；財團法人民間司法改革基金會備份。
